# 请教陈版分部报告披露问题

提问人：tz19901 时间：2016-06-12 17:57:17
陈版，您好！最近接到证监局问询分部报告的事宜，证监局对我们公司在可确定报告分部的情况下只披露收入成本，但不披露分部的资产负债提出异议。我们不披露资产负债原因是母公司同时存在两块业务，收入成本可区分但资产负债无法正确区分，故未披露资产负债。请问我们之中不披露资产负债是否可以找到理由回复证监局？是否可找到文件支撑？

回答人：chenyiwei
你所说的这种情况，资产、负债不能在不同业务之间合理划分的，则至少应当按不同业务类型披露其收入、成本和营业利润等信息。
完全不披露分部信息的做法不符合企业会计准则和《公开发行证券的公司信息披露编报规则第 15 号——财务报告的一般规定（ 2014年修订）》（证监会公告[2014]54号）的规定，但实际操作中对不切实可行的披露要求可以进行一定的简化处理，并向监管机构沟通说明。